【裁判字號】    97,上易,2242
【裁判日期】    971021
【裁判案由】    竊盜
【裁判全文】
臺灣高等法院刑事判決                97年度上易字第2242號
上  訴  人
即  被  告  甲○○
                    國民
上列上訴人因竊盜案件，不服臺灣士林地方法院97年度易字第50
1號，中華民國97年6月27日第一審判決（起訴案號：臺灣士林地
方法院檢察署97年度速偵字第16號），提起上訴，本院判決如下
：
    主  文
上訴駁回。
    事實及理由
一、本案經本院審理結果，認第一審以上訴人即被告甲○○犯刑
    法第320條第1項之普通竊盜罪，累犯，判處有期徒刑7月。
    認事用法及量刑均無不當，應予維持，並引用第一審判決書
    記載之事實、證據及理由（如附件）。
二、被告上訴意旨以：伊並無不法所有意圖，又置於印有「大潤
    發」字樣之青色米袋內之物品，並非家福公司所有云云；惟
    查：
  (一)、訊之被告甲○○於警詢時供稱：伊第一次先以印有大潤發
      名稱的青色米袋，裝入伊原先拿取未經結帳之家樂福商品
      ，然後放置在無人作業之收銀臺上，再獨自穿越有人作業
      之收銀臺後，再到伊原先放置青色米袋處，將該青色米袋
      取走，再至一樓將該青色米袋交由一名賣包心菜的年青人
      （經警方查證該年青人為鄧旭清），並給予新臺幣一百元
      ，託其保管半小時至一小時再取，之後，第二次再以紙箱
      又將拿取未經結帳之家樂福商品，再以同樣手法拿取紙箱
      離開收銀臺時，即遭人發現。伊竊取這些未經結帳的商品
      要轉賣給別人獲利等語（見偵查卷第14、15頁）；於檢察
      官偵查中（見同卷第89頁）及原審審理時均表示認罪，坦
      承有犯檢察官起訴之竊盜犯行無訛，是其上訴空言否認無
      不法意圖云云，顯係其事後卸責之詞，尚難採信。
  (二)、證人乙○○即發現被告竊盜之家福公司安全課職員於警詢
      及本院訊問時均證稱：其具領米袋內之刮鬍刀等物，確為
      家福公司所有等語，參以被告於警詢及檢察官訊問及原審
      審理時亦坦承係自家福公司賣場所竊得之物，是其空言為
      上述辯解，顯與事實不合，委難足採。
三、原審認被告罪證明確，依刑法第320條第1項、第47條第1項
    之規定，審酌被告有多次竊盜前科，素行不良，竟冀圖不勞
    而獲，竊取他人財物，所竊得之財物數量、價值非輕，犯罪
    手段、情節非輕，及其生活狀況、品行、智識程度，犯後尚
    坦承犯行等一切情狀，量處有期徒刑七月，認事用法，核無
    不當，量刑亦屬妥適，被告上訴意旨，空言否認犯罪，為無
    理由，應予駁回。
據上論結，應依刑事訴訟法第373條、第368條，判決如主文。
本案經檢察官林炳雄到庭執行職務。
中    華    民    國    97    年    10    月    21    日
            刑事第七庭    審判長法  官  陳晴教
                                法  官  楊智勝
                                法  官  游紅桃
以上正本證明與原本無異。
不得上訴。
                                書記官  阮桂芳
中    華    民    國    97    年    10    月    21    日


司法院資訊處製作；財團法人民間司法改革基金會備份。
